臺灣新北地方法院民事裁定
                                       111年度亡字第31號
聲  請  人  臺灣新北地方檢察署檢察官（知股）

上列聲請人聲請宣告劉燊偉死亡事件，聲請公示催告，本院裁定
如下：
    主  文
一、准對失蹤人劉燊偉（男，民國00年00月00日生，身分證統一
    編號：Z000000000號，最後設籍地址：新北市○○區○○路000
    號4樓即新北市中和戶政事務所）為宣告死亡之公示催告。
二、該失蹤人應於本公示催告揭示於本院公告處或資訊網路之翌
    日起六個月內，向本院陳報現尚生存，如不陳報，本院將宣
    告其為死亡。
三、無論何人，凡知該失蹤人之生死者，均應於上開時日以前，
    將其所知之事實，陳報本院。
    理  由
一、按失蹤人失蹤滿7年後，法院得因利害關係人或檢察官之聲
    請，為死亡之宣告；失蹤人為80歲以上者，得於失蹤滿3年
    後，為死亡之宣告，民法第8條第1項、第2項分別定有明文
    。次按法院准許宣告死亡之聲請者，應公示催告；公示催告
    應揭示於法院公告處、資訊網路及其他適當處所；法院認為
    必要時，並得命登載於公報或新聞紙，或用其他方法公告之
    。又前開陳報期間，自揭示之日起，應有6個月以上。失蹤
    人滿百歲者，其陳報期間，得定為自揭示之日起2個月以上
    ，家事事件法第156條、第130條第3項至第5項分別定有明文
    。
二、聲請意旨略以：失蹤人劉燊偉於民國00年00月00日生，係80
    歲以上之人，因行方不明，自104年3月17日起被列為失蹤人
    口予以協尋，迄今已逾3年仍未尋獲，爰依家事事件法第155
    條之規定，請准予為死亡宣告之公示催告等語。
三、聲請人主張之事實，業據其提出失蹤人口系統－資料報表、
    失蹤人劉燊偉之戶籍資料、戶籍登記申請書、中華民國台灣
    地區入境證、親等關聯作業查詢螢幕頁面、健保投保紀錄查
    詢單、健保歷史投保紀錄查詢單、內政部移民署110年12月1
    6日移署資字第1100132880號函、新北市政府社會局110年12
    月15日新北社老字第1102396197號函、臺北市政府社會局11
    0年12月13日北市社老字第1103180670號函、新北市政府殯
    葬管理處110年12月13日新北殯館字第1105082572號函、臺
    北市殯葬管理處110年12月21日北市殯儀二字第1103016010
    號函、國軍退除役官兵輔導委員會110年12月17日輔服字第1
    100089092號函、勞動部勞工保險局110年12月20日保普生字
    第11013057170號函、行政院人事行政總處110年12月16日總
    處資字第1100030710號函、80歲以上行方不明人口社會生活
    軌跡資料比對紀錄、新北市中和戶政事務所110年12月10日
    新北中戶字第1105758088號函及新北市中和戶政事務所親屬
    、鄰里長或鄰居訪查紀錄表等件在卷為憑，經本院核閱無訛
    ，並經本院依職權查閱失蹤人之戶役政資訊網站一親等及個
    人戶籍資料查詢單，均查無失蹤人行蹤資料，堪信聲請人前
    揭主張應為真實。而聲請人為臺灣新北地方檢察署檢察官，
    揆諸前開規定，其所為聲請核無不合，應予准許。
四、依家事事件法第156條，裁定如主文。
中　　華　　民　　國　　111 　年　　3 　　月　　21　　日
                  家事第一庭    法  官  李美燕
以上正本係照原本作成
如不服本裁定應於送達後10日內向本院提出抗告狀，並應繳納抗
告費新臺幣1,000元整。
中　　華　　民　　國　　111 　年　　3 　　月　　21　　日
                              書記官  廖婉凌